臺灣桃園地方法院刑事判決　　　　　　　　　　　　　九十一年度訴字第九一一號
　　公　訴　人　臺灣桃園地方法院檢察署檢察官
　　被　　　告　甲○○
右列被告因違反毒品危害防制條例案件，經檢察官提起公訴（九十年度毒偵字第二八
五三、三一一五號），及聲請移送併案審理（九十一年度毒偵字第一二七二號），本
院判決如左：
    主      文
甲○○連續施用第一級毒品，累犯，處有期徒刑拾月，扣案之含有海洛因粉末之注射
針筒壹支（針筒與第一級毒品海洛因粉末已無法析離）及其內之第一級毒品海洛因驗
餘淨重零點零玖公克（包裝重貳點壹壹公克）、第一級毒品海洛因壹袋驗餘淨重零點
貳貳公克（包裝重零點貳貳公克）均沒收銷燬之；又施用第二級毒品，累犯，處有期
徒刑肆月。應執行有期徒刑壹年，扣案之含有海洛因粉末之注射針筒壹支（針筒與第
一級毒品海洛因粉末已無法析離）及其內之第一級毒品海洛因驗餘淨重零點零玖公克
（包裝重貳點壹壹公克）、第一級毒品海洛因壹袋驗餘淨重零點貳貳公克（包裝重零
點貳貳公克）均沒收銷燬之。
    事      實
一、甲○○曾於民國（下同）八十七年間，因違反毒品危害防制條例案件，經臺灣高
    等法院判處有期徒刑八月確定，於八十九年六月三日執行完畢，竟不知悔改，又
    於八十七年間，因施用第一、二級毒品案件，經本院以八十七年度毒聲字第二二
    一六號裁定令入戒治處所施以強制戒治，而於八十八年三月十八日以八十八年度
    毒聲字第一六一一號裁定停止戒治併付保護管束。嗣因被告於保護管束期間又施
    用毒品，本院乃於八十八年七月六日以八十八年度毒聲字第三六二四號裁定撤銷
    停止戒治，令入戒治處所施以強制戒治，迄八十九年七月五日強制戒治期滿，而
    由臺灣桃園地方法院檢察署檢察官於八十九年七月十一日，以八十九年度戒偵字
    第三四五號為不起訴處分確定。詎甲○○不知悔改，復另基於施用第二級毒品安
    非他命之犯意，於九十年七月二十三日，在桃園縣中壢市○○街一四○號朋友住
    處，以將第二級毒品安非他命置於玻璃吸食器內以火燒烤成煙霧狀吸其煙之方式
    ，非法施用第二級毒品安非他命一次。又另行基於施用第一級毒品海洛因之概括
    犯意，自九十年八月七日起至九十一年五月二十一日止，連續在桃園縣中壢市○
    ○街朋友住處、桃園縣中壢市市區某保齡球館之廁所等處，以將第一級毒品海洛
    因粉末放置於注射針筒內添加水後注射手臂血管之方式，連續施用第一級毒品海
    洛因多次。嗣為警先於(1)九十年七月二十四日凌晨一時許，在桃園縣中壢市○○
    街一四○號前查獲，並在其所騎乘車號ＵＺＧ－六八二號輕機車內扣得非其所有
    之電子秤一個、吸食器一個、分裝瓢一個、分裝袋（大）五十四個、分裝袋（小
    ）七十一個等物。(2)又於九十年八月七日二十時許，在桃園縣中壢市○○路旁為
    警攔檢盤查，並在其身上扣得其所有含有海洛因粉末之注射針筒一支（針筒與第
    一級毒品海洛因粉末已無法析離）毛重二‧二公克，海洛因粉末經鑑驗餘淨重○
    點○九公克（包裝重二點一一公克）。(3)再於九十一年五月二十一日十九時三十
    分許，在桃園縣桃園市○○路與民權路口處為警查獲，並在其騎乘車號ＢＷＴ－
    七一五號重機車前方置物箱內扣得其所有第一級毒品海洛因一袋，驗餘淨重○點
    二二公克（包裝重○．二二公克）。
二、案經桃園縣警察局中壢分局、八德分局分別報請臺灣桃園地方法院檢察署檢察官
    偵查起訴，及桃園縣警察局桃園分局報請該署檢察官移送併案審理。
    理      由
一、右揭施用第一、二級毒品之犯行，訊據被告甲○○於審理中坦白承認，且被告
    於先後三次為警查獲時，於九十年七月二十四日凌晨三時許所採之尿液（尿液編
    號：Ｅ－二七五號）、九十年八月七日二十二時許所採之尿液（尿液編號：Ｋ－
    一○七四號）、九十一年五月二十一日二十二時許所採之尿液（尿液編號：Ｄ－
    一七四二號），經分別送桃園縣衛生局均以ＥＸＩＴ初步篩檢，並以ＴＯＸＩ－
    ＬＡＢ法複驗結果，第一次係呈安非他命陽性反應（尿液編號：Ｅ－二七五號，
    見九十年度毒偵字第二八五三號卷第二十五頁），而第二次（尿液編號：Ｋ－一
    ○七四號，見九十年度毒偵字第三一一五號卷第二十七頁）與第三次（尿液編號
    ：Ｄ－一七四二號，見九十一年度毒偵字第一二七二號卷第三十三頁）均係呈嗎
    啡陽性反應（海洛因經人體代謝後係呈嗎啡陽性反應），有桃園縣警察局中壢分
    局、八德分局、桃園分局被採尿者姓名編號對照表各一紙、桃園縣衛生局不法藥
    物尿液檢定書三紙附卷可稽，復有於九十年八月七日含有海洛因粉末之注射針筒
    一支毛重二‧二公克、於九十一年五月二十一日扣得之白粉一袋扣案，且該注射
    針筒內之粉末，及白粉一袋，經送法務部調查局鑑驗結果，確均含有第一級毒品
    海洛因之成分，有該局出具之鑑定通知書二份在卷可稽佐證，足證被告於本院就
    前開施用毒品之自白核與事實相符，堪予採信。又被告於八十七年間，因施用第
    一、二級毒品案件，經令入戒治處所施以強制戒治，迄八十九年七月五日強制戒
    治期滿，而由臺灣桃園地方法院檢察署檢察官於八十九年七月十一日，以八十九
    年度戒偵字第三四五號為不起訴處分，嗣經確定後，被告又於五年內，再犯前開
    施用第一、二級毒品之行為，並經本院九十年度毒聲字第三九一○號裁定被告令
    入戒治處所，施以強制戒治等情，有臺灣桃園地方法院檢察署刑案資料查註紀錄
    表、臺灣高等法院被告全國前案紀錄表、本院九十年度毒聲字第三九一○號刑事
    裁定、強制戒治執行指揮書各一份附卷可憑。綜上所述，被告於五年內再犯毒品
    危害防制條例第十條第一、二項之罪，事證明確，犯行洵堪認定。
二、按海洛因、安非他命各為毒品危害防制條例第二條第二項第一款、第二款所分別
    規範之第一級毒品、第二級毒品，被告甲○○予以施用，係犯同條例第十條第一
    項之施用第一級毒品罪、同條第二項之施用第二級毒品罪，其施用第一級毒品海
    洛因、第二級毒品安非他命前分別持有第一級毒品海洛因、第二級毒品安非他命
    之低度行為，各為其施用之高度行為所吸收，不另論罪。又其多次施用第一級毒
    品海洛因犯行，時間緊接，手段相似，所犯構成要件復相同，顯係基於概括之犯
    意而反覆為之，為連續犯，應依刑法第五十六條規定論以一罪，並加重其刑。又
    被告另自九十年八月八日起至九十一年五月二十一日止，連續施用第一級毒品海
    洛因之犯行部分，雖未據公訴人提起公訴，惟該部分犯行，業經被告於本院審理
    時坦承不諱，且有前開扣案之海洛因及尿液檢驗報告可資佐證，又與前開已起訴
    且論罪科刑部分，時間緊接，手段相似，所犯構成要件復相同，有連續犯裁判上
    一罪之關係，依審判不可分之原則，為本件起訴效力所及，故本院自得併予審究
    ，附此明。又被告曾於八十七年間，因違反毒品危害防制條例案件，經本院判
    處有期徒刑八月，並經臺灣高等法院駁回上訴而確定，於八十九年六月三日執行
    完畢之事實，此有臺灣桃園地方法院檢察署刑案資料查註紀錄表、臺灣高等法院
    被告全國前案紀錄表各一份附卷可按，其於五年內再犯本件有期徒刑以上之罪，
    均為累犯，應依刑法第四十七條規定，就施用第二級毒品罪部分加重其刑，就施
    用第一級毒品罪部分遞加其刑。被告所犯前開二罪間，犯意各別、手段互殊，應
    予分論併罰之。爰審酌被告前因施用毒品，經強制戒治期滿後，仍不知悔悟，又
    於五年內再犯本件施用毒品犯行，一再戕害己身，顯示其定力不足、意志不堅、
    易受外界誘惑，原不宜寬縱，惟念其坦承犯行，態度尚屬良好等一切情狀，分別
    量處如主文所示之刑，並定其應執行刑，以資懲儆。又於九十年八月七日第二次
    在被告身上扣得之注射針筒內之海洛因粉末，經法務部調查局檢驗結果，確含有
    第一級毒品海洛因成分，海洛因粉末經鑑驗餘淨重○點○九公克（包裝重二點一
    一公克），有前開鑑定通知書可證，因注射針筒與殘留第一級毒品海洛因粉末已
    無法析離，應全視為毒品，故均應依毒品危害防制條例第十八條第一項前段之規
    定宣告沒收銷燬之。又於九十一年五月二十一日第三次扣得之第一級毒品洛因一
    袋驗餘淨重○點二二公克（包裝重○．二二公克），亦係本件查獲之毒品，應依
    毒品危害防制條例第十八條第一項前段之規定宣告沒收銷燬之。又於第一次九十
    年七月二十四日為警所扣之電子秤一個、吸食器一個、分裝瓢一個、分裝袋（大
    ）五十四個、分裝袋（小）七十一個等物，雖於前址為警查獲，惟被告甲○○迭
    於警訊及偵審中均否認為其所有之物，辯稱係其友綽號狗熊之人在查獲前之七月
    二十一日早上向伊借機車所留下來之物等語，且無其他積極事證足證為被告甲○
    ○供施用毒品所用之物，故該次所扣得之前開物品，不予宣告沒收，併予明。
據上論斷，應依刑事訴訟法第二百九十九條第一項前段，毒品危害防制條例第十條第
一項、第二項、第十八條第一項前段，刑法第十一條前段、第五十六條、第四十七條
、第五十一條第五款，判決如主文。
本案經檢察官林秀菊到庭執行職務。
中      華      民      國    九十一    年     十一     月      六      日
                                      臺灣桃園地方法院刑事第六庭
                                          法  官    游  紅  桃
右正本證明與原本無異。
如不服本判決，應於判決送達後十日內向本院提出上訴狀（應附繕本），上訴於臺灣
高等法院。
                                          書記官    王  元  宏
中      華      民      國    九十一    年     十一     月      八      日
附論罪科刑依據之法條：
毒品危害防制條例第十條第一項、第二項：
施用第一級毒品者，處六月以上五年以下有期徒刑。
施用第二級毒品者，處三年以下有期徒刑。
